【裁判字號】    92,易緝,35
【裁判日期】    920916
【裁判案由】    違反毒品危害防制條例
【裁判全文】
臺灣新竹地方法院刑事判決                          九十二年度易緝字第三五號
    公  訴  人  臺灣新竹地方法院檢察署檢察官
    被      告  甲○○
右列被告因違反毒品危害防制條例案件，經檢察官提起公訴（九十一年度毒偵字第一
四二０號），本院判決如左：
    主  文
甲○○施用第二級毒品，累犯，處有期徒刑伍月，如易科罰金，以參佰元折算壹日。
扣案之安非他命肆小包（毛重分別為零點肆公克、零點柒公克、零點壹公克及零點肆
公克）均沒收銷燬之；吸食器貳組、玻璃球柒個均沒收。
    事  實
一、甲○○有二次違反麻醉藥品管制條例前科，於民國八十七年間因違反槍砲彈藥刀
    械管制條例案件，經本院以八十七年度訴字第三八八號判處有期徒刑二年併科罰
    金新台幣（下同）十萬元，及諭知強制工作三年確定，於八十八年間因偽造文書
    案件再經本院以八十八年度易字第一０四三號判處有期徒刑八月確定，經本院以
    八十九年度聲字第五六二號就上開各罪有期徒刑部分定應執行刑為有期徒刑二年
    六月，於八十八年二月二十二日入監執行，於九十年五月十二日假釋交付保護管
    束，保護管束期間至九十年十一月十日屆滿，以執行完畢論。
二、甲○○前因違反毒品危害防制條例案件，先後經本院以八十七年度毒聲字第一七
    七號及八十七年度毒聲字第五七八號裁定送觀察、勒戒後，認無繼續施用毒品之
    傾向，由臺灣新竹地方法院檢察署檢察官於八十七年七月十八日以八十七年度偵
    字第四二六六號，於八十八年四月二十一日以八十八年度偵字第二八八六號、八
    十八年度偵緝字第一三九號為不起訴處分確定。仍不知警惕，另於九十一年十一
    月十一日晚間，在其友人呂國福位於新竹縣竹東鎮○○路一二一巷二十三號十一
    樓之住處，以將安非他命置於玻璃球製成之吸食器內加熱點燃，再吸用煙霧之方
    式，非法施用第二級毒品安非他命一次。嗣於同年十一月十二日下午五時三十分
    許，在上址為警查獲，並扣得安非他命四小包（毛重分別為０‧四公克、０‧七
    公克、０‧一公及０‧四公克）及甲○○所有供施用第二級毒品安非他命之吸食
    器二組、玻璃球七個。
三、案經新竹縣警察局竹東分局報告臺灣新竹地方法院檢察署檢察官偵查起訴。
    理  由
一、訊據被告甲○○對於右揭時、地施用第二級毒品安非他命之犯行坦承不諱，復有
    安非他命四小包（毛重分別為０‧四公克、０‧七公克、０‧一公及０‧四公克
    ）及被告所有供施用第二級毒品安非他命之吸食器二組、玻璃球七個扣案可稽，
    且被告為警查獲後所採集之尿液（編號為八十三號），經送檢驗結果，呈安非他
    命之陽性反應，有真實姓名代號對照表、新竹縣衛生局九十一年十一月十八日尿
    液檢驗單及國防部憲兵司令部刑事鑑識中心九十二年四月二日（九二）宇鑑字第
    ０四五三八號鑑驗通知書各一件在卷可查，足徵被告自白與事實相符，其犯行堪
    以認定。又被告前因違反毒品危害防制條例案件，先後經本院以八十七年度毒聲
    字第一七七號及八十七年度毒聲字第五七八號裁定送觀察、勒戒後，認無繼續施
    用毒品之傾向，由臺灣新竹地方法院檢察署檢察官於八十七年七月十八日以八十
    七年度偵字第四二六六號，於八十八年四月二十一日以八十八年度偵字第二八八
    六號、八十八年度偵緝字第一三九號為不起訴處分確定，此有臺灣新竹地方法院
    檢察署刑案資料查註紀錄表、臺灣高等法院被告全國前案紀錄表、臺灣新竹地方
    法院檢察署檢察官八十七年度偵字第四二六六號及八十八年度偵緝字第一三九號
    、八十八年度偵字第二八八六號不起訴處分書各一件附卷可稽，本件事證明確，
    被告三犯施用第二級毒品安非他命之犯行堪予認定，應予依法論科。
二、核被告甲○○所為，係犯毒品危害防制條例第十條第二項之施用第二級毒品罪。
    又其持有第二級毒品安非他命後進而施用，其持有第二級毒品安非他命之低度行
    為，應為施用之高度行為所吸收，爰不另論其持有第二級毒品罪。再被告於八十
    七年間因違反槍砲彈藥刀械管制條例案件，經本院以八十七年度訴字第三八八號
    判處有期徒刑二年併科罰金十萬元，及諭知強制工作三年確定，於八十八年間因
    偽造文書案件再經本院以八十八年度易字第一０四三號判處有期徒刑八月確定，
    經本院以八十九年度聲字第五六二號就上開各罪有期徒刑部分定應執行刑為有期
    徒刑二年六月，於八十八年二月二十二日入監執行，於九十年五月十二日假釋交
    付保護管束，保護管束期間至九十年十一月十日屆滿，以執行完畢論，有臺灣新
    竹地方法院檢察署刑案資料查註紀錄表、臺灣高等法院被告全國前案紀錄表各一
    份在卷足參，並經本院調閱臺灣新竹地方法院檢察署九十年度執更字第九八號執
    行卷宗，查明無誤，其受有期徒刑之執行完畢，五年以內再犯本件有期徒刑以上
    之罪，為累犯，應依刑法第四十七條規定加重其刑。爰審酌被告有事實欄所載前
    案紀錄，此有前述刑案資料查註紀錄表、全國前案紀錄表可資參照，素行不佳，
    前經二次觀察、勒戒後，再犯本件毒品犯行，顯然自制力薄弱，無視法令之禁止
    ，惟念其所為僅戕害自身身心健康，施用次數僅有一次，所生危害均尚非重大，
    且犯罪後於本院審理時坦白承認施用毒品，態度尚佳，兼衡其智識程度為國中畢
    業等一切情狀，判處如主文所示之刑，並諭知易科罰金之標準，以示懲戒。
三、至扣案之安非他命四小包（毛重分別為０‧四公克、０‧七公克、０‧一公及０
    ‧四公克），屬違禁物，不問屬於被告與否，應依毒品危害防制條例第十八條第
    一項前段之規定，均沒收銷燬之；另扣案之吸食器二組及玻璃球七個為被告所有
    供施用安非他命犯行之物，業據其自承在卷，均依刑法第三十八條第一項第二款
    沒收。
據上論斷，依刑事訴訟法第二百九十九條第一項前段，毒品危害防制條例第十條第二
項、第十八條第一項前段，刑法第十一條前段、第四十七條、第四十一條第一項、第
三十八條第一項第二款，罰金罰款提高標準條例第二條，判決如主文。
本案經檢察官林李嘉到庭執行職務。
中     華    民      國     九十二     年      九       月    十六     日
                                  臺灣新竹地方法院刑事第五庭
                                      法  官  雷  雅  雯
右正本證明與原本無異。
如不服本判決，應於判決送達後十日內向本院提出上訴狀( 應附繕本 )，上訴於臺灣
高等法院。
                                      書記官  汪  淑  菁
中     華    民      國     九十二     年      九       月    十六     日
附錄本案論罪科刑法條全文：毒品危害防制條例第十條第二項
施用第二級毒品者，處三年以下有期徒刑。


司法院資訊處製作；財團法人民間司法改革基金會備份。
